臺灣屏東地方法院屏東簡易庭小額民事判決
　　　　　　　　　　　　　　　　　　110年度屏小字第438號
原　　　告　兆豐產物保險股份有限公司

法定代理人　梁正德　
訴訟代理人　黃美娟　
被　　　告　陳先旺　
上列當事人間請求損害賠償事件，本院於民國110年10月6日言詞
辯論終結，判決如下：
    主      文
一、被告應給付原告新臺幣（下同）34,683元，及自民國110 年
    2 月19日起至清償日止，按年息5%計算之利息。
二、原告其餘之訴駁回。
三、訴訟費用1,000 元，由被告負擔810元，餘由原告負擔。
四、本判決第一項得假執行，但被告如以34,683元為原告預供擔
    保，得免為假執行。
    事實及理由
一、本件被告經合法通知，未於言詞辯論期日到場，核無民事訴
    訟法第386 條各款所列情形，爰依原告聲請，由其一造辯論
    而為判決。
二、原告主張：原告承保訴外人謝鳳娣所有車牌號碼000-0000號
    自用小客車（下稱系爭汽車）之車體損失險，於保險期間之
    民國109 年6 月27日下午4 時18分許，被告駕駛車牌號碼00
    00-00 號自用小客車，沿屏東縣屏東市中正路由南往北行駛
    ，行經前開道路766 號時，疏未注意車前狀況，並採取必要
    之安全措施，致碰撞並毀損同向前方，由訴外人黃昌信駕駛
    之系爭汽車。系爭汽車經送廠維修，維修費用為新臺幣（下
    同）42,645元（含零件費用22,050元、工資8,595 元、塗裝
    費用12,000元），並經原告按保險契約理賠完畢，並依保險
    法第53條第1 項規定，取得代位行使被保險人對於第三人之
    請求權。為此，爰依侵權行為及保險法第53條第1 項規定訴
    請被告給付原告修復費用42,645元，及自起訴狀繕本送達翌
    日起至清償日止，按年息5%計付遲延利息。
三、被告未於言詞辯論期日到場，亦未提出準備書狀作何聲明或
    陳述。
四、得心證之理由：
  ㈠按因故意或過失，不法侵害他人之權利者，負損害賠償責任
    。汽車、機車或其他非依軌道行駛之動力車輛，在使用中加
    損害於他人者，駕駛人應賠償因此所生之損害。被保險人因
    保險人應負保險責任之損失發生，而對於第三人有損失賠償
    請求權者，保險人得於給付賠償金額後，代位行使被保險人
    對於第三人之請求權。但其所請求之數額，以不逾賠償金額
    為限。前項第三人為被保險人之家屬或受僱人時，保險人無
    代位請求權。但損失係由其故意所致者，不在此限。民法第
    184條第1項前段、第191條之2前段及保險法第53條分別定有
    明文。經查，原告主張之事實，業據提出與所述相符之系爭
    汽車行照、道路交通事故當事人登記聯單、道路交通事故初
    步分析研判表、車輛受損照片、順昌汽車估價單、發票、賠
    款滿意書等件為證（見本院卷第19至41頁），並本院經調取
    本件交通事故調查卷宗核閱無誤（見本院卷第55至95頁），
    而被告經本院合法通知後，既未於言詞辯論期日到場爭執，
    復未提出書狀答辯以供本院斟酌，依民事訴訟法第280 條第
    3 項前段準用同條第1 項前段規定，視同自認，堪認原告主
    張為真實。則原告依上開侵權行為之規定，請求被告負損害
    賠償責任，洵屬正當。
  ㈡次按依民法第196 條請求賠償物被毀損所減少之價額，固得
    以修復費用為估定之標準，但以必要者為限（如修理材料以
    新品換舊品，應予折舊），最高法院77年度第9 次民事庭會
    議決議（一）、80年度台上字第2476號判決意旨可資參照。
    準此，損害賠償既係在填補被害人所受之損害，使其回復應
    有狀態，並不使之另外受利，故被害人修理材料以新品換舊
    品者，自應予以折舊。原告主張：系爭汽車因系爭事故受損
    ，支出汽車維修費42,645元（含零件費用22,050元、工資8,
    595 元、塗裝費用12,000元）等語，，經其提出估價單、發
    票為憑（本院卷第33至37頁）。就原告主張機車維修費42,
    645 元部分，原告固得請求被告賠償維修費用，惟計算零件
    材料之損害賠償數額時，應扣除折舊部分始屬合理。又依行
    政院所頒固定資產耐用年數表及固定資產折舊率表，非運輸
    用客車之耐用年數為5 年，系爭機車係於107 年5 月出廠，
    有行車執照可稽（本院卷第19頁），無明確出廠日期，則以
    107 年5 月15日為計算基準，計算至109 年6 月27日系爭事
    故發生時，參酌營利事業所得稅查核準則第95條第6 項：「
    固定資產提列折舊採用平均法、定率遞減法或年數合計法者
    ，以1 年為計算單位；其使用期間未滿1 年者，按實際使用
    之月數相當於全年之比例計算之；不滿1 月者，以月計」之
    規定，認系爭汽車已使用2 年2 月。另考量損害賠償之目的
    在於填補被害人實際損害，應採用平均法計算折舊（即以固
    定資產成本減除殘價後之餘額，按固定資產之耐用年數平均
    分攤計算每期折舊額），較為公允，則每年折舊率為三分之
    一，是系爭汽車修理零件費用以平均法計算，扣除折舊後之
    修復費用為14,088元【計算式：①殘價＝取得成本22,050元
    ÷（耐用年數5 年＋1 ）＝3,675 元，小數點以下四捨五入
    ；②折舊額＝（取得成本22,050元－殘價3,675 元) ×1/（
    耐用年數5 年）×使用年數（2 又2/12）年＝7,962 元，小
    數點以下四捨五入；③扣除折舊後價值＝取得成本22,050元
    －折舊額7,962 元＝14,088元】，加計不必折舊之工資8,59
    5 元、塗裝費用12,000元，共34,683元，故此部分原告得請
    求賠償之系爭汽車維修費為34,683元。
五、從而，原告依侵權行為及保險契約之法律關係，請求被告給
    付34,683元，及自起訴狀繕本送達翌日即110 年2 月19日起
    至清償日止，按年息百分之5 計算之利息，為有理由，應予
    准許，逾此部分之請求，即屬無據，應予駁回。
六、本件原告勝訴部分，係就民事訴訟法第436 條之8 第1 項適
    用小額程序所為被告敗訴之判決，依同法第436 條之20規定
    ，應依職權宣告假執行。另依同法第79條及第436 條之19第
    1 項規定，確定本件訴訟費用額為1,000 元（即第一審裁判
    費1,000 元），並酌定訴訟費用之負擔如主文第2 項所示。
七、訴訟費用負擔之依據：民事訴訟法第78條。
中    華    民    國   110    年    10    月    20    日
                  屏東簡易庭  法  官  彭聖芳
以上為正本，係照原本作成。
如不服本判決，應於判決送達後20日內，以判決違背法令為理由
，向本院提出上訴狀並表明上訴理由（上訴理由應表明：一、原
判決所違背之法令及具體內容；二、依訴訟資料可認為原判決有
違背法令之具體事實），如未表明上訴理由者，應於上訴後20日
內向本院提出上訴理由書。如委任律師提起上訴者，應一併繳納
上訴審判裁判費。
中    華    民    國   110    年    10    月    20    日
                              書記官  孫秀桃